臺灣高等法院刑事判決　　　　　　　　99年度上訴字第4296號
上　訴　人
即　被　告　邱武光
指定辯護人　本院公設辯護人陳德仁
上列上訴人因違反毒品危害防制條例案件，不服臺灣宜蘭地方法
院99年度訴字第305號，中華民國99年10月26日第一審判決（起
訴案號：臺灣宜蘭地方法院檢察署99年度偵字第2790號），提起
上訴，本院判決如下：
    主  文
原判決撤銷。
邱武光犯如附表一所列之販賣第一級毒品罪，共十四罪，均累犯
，各處如附表一「宣告刑」欄所示之刑；又犯如附表二所列之轉
讓第一級毒品罪，共七罪，均累犯，各處如附表二「宣告刑」欄
所示之刑。應執行有期徒刑拾貳年，販賣毒品所得共新臺幣玖仟
玖佰元沒收，如全部或一部不能沒收時，以其財產抵償之。扣案
之販賣毒品所得新臺幣壹仟伍佰元、行動電話手機壹支及提撥管
貳支，均沒收。
    事  實
一、邱武光前犯肅清煙毒條例案件，經臺灣宜蘭地方法院（下稱
    宜蘭地院）於民國82年7月8日以82年度訴字第156號判處有
    期徒刑3年8月確定，嗣入監服刑至84年1月13日假釋並付保
    護管束，於假釋期間，因違反麻醉藥品管理條例案件，經宜
    蘭地院於85年6月20日以85年度易字第763號判處有期徒刑6
    月確定（下稱第一案）；又違反肅清煙毒條例案件，經宜蘭
    地院於85年10月7日以85年度訴字第301號判處有期徒刑3年2
    月確定（下稱第二案）；復因違反肅清煙毒條例等案件，經
    宜蘭地院於86年10月13日以86年度訴字第306號判處有期徒
    刑7月及3年4月，定應執行有期徒刑3年9月確定（下稱第三
    案）；至90年12月21日假釋付保護管束，又於假釋期間犯公
    共危險等案件，經宜蘭地院於92年12月22日以92年度交訴字
    第50號判處有期徒刑3月、7月，定應執行有期徒刑7月確定
    （下稱第四案），嗣接續執行，而第一、二、三、四案件經
    宜蘭地院於96年7月30日以96年度聲減字第504號裁定減刑，
    第一案減為有期徒刑3月、第二案減為有期徒刑1年7月，兩
    案定應執行有期徒刑1年9月確定，第三案分別減為3月又15
    日、1年8月，應執行有期徒刑1年10月又15日，第四案分別
    減為1月又15日、3月又15日，應執行有期徒刑3月又15日確
    定，至96年10月30日執行完畢，仍不知悔改。
二、邱武光明知海洛因係毒品危害防制條例所規定之第一級毒品
    ，不得非法持有、販賣、轉讓，竟為下列犯行：
  (一)邱武光基於意圖營利販賣第一級毒品海洛因之犯意，於附表
    一所示之「交易時間」、「交易地點」，以附表一所示之「
    交易方式」，分別販賣第一級毒品海洛因與附表一「交易對
    象」所示之人，藉此牟取利益，因之取得如附表一「交易方
    式」欄內所示之財物。
  (二)邱武光基於轉讓第一級毒品海洛因之犯意，於附表二所示之
    「時間」、「地點」，分別轉讓第一級毒品海洛因與附表二
    「轉讓對象」所示之人。
三、嗣經警方向宜蘭地院聲請核發通訊監察書，對邱武光使用之
    0000000000號行動電話（手機內之SIM卡係其子申請所有）
    實施通訊監察後，循線查獲上情；復於99年6月21日下午2時
    55分許，經警方持宜蘭地院核發之搜索票，至邱武光位於宜
    蘭縣羅東鎮○○路260之8號住處執行搜索，當場扣得邱光武
    所有供販賣、轉讓海洛因所用之0000000000號行動電話手機
    1支（及手機內為其子所有之SIM卡1張）、提撥管2支，與附
    表一編號二、三販賣毒品所得共新臺幣（下同）1,500元；
    注射針筒12支、分裝袋1包及帳冊2張等物。
四、案經宜蘭縣政府警察局三星分局（下稱三星分局）報告臺灣
    宜蘭地方法院檢察署（下稱宜蘭地檢署）檢察官偵查起訴。
    理  由
一、按被告以外之人於審判外之言詞或書面陳述，除法律有規定
    者外，不得作為證據，刑事訴訟法第159條第1項定有明文。
    又被告以外之人於審判外之陳述，雖不符同法第159條之1至
    第159條之4之規定，但經當事人於審判程序同意作為證據，
    法院審酌該言詞陳述或書面陳述作成時之情況，認為適當者
    ，亦得為證據；當事人、代理人或辯護人於法院調查證據時
    ，知有第159條第1項不得為證據之情形，而未於言詞辯論終
    結前聲明異議者，視為有前項之同意，刑事訴訟法第159條
    之5亦有明文。查，本件被告之供述及被告以外之人於審判
    外之陳述暨相關筆錄、書證（以下所引據者），檢察官、被
    告及其辯護人均未於本案言詞辯論終結前聲明異議。審酌該
    等陳述、筆錄、書證作成時之情況，亦無何等違背刑事訴訟
    程序或顯不可信之情形，以之作為本案認定犯罪事實之基礎
    ，亦屬適當，爰依刑事訴訟法第159條第1項、第159條之5等
    規定，認均具有證據能力，合先敘明。
二、訊據被告邱武光供承有如附表一所示販賣第一級毒品海洛因
    及如附表二所示轉讓第一級毒品海洛因之行為；惟其辯護人
    為其辯稱：被告未賺到金錢，應無營利之意圖云云。經查：
  (一)就附表一所示販賣第一級毒品海洛因部分，業據被告於警、
    偵訊、原審及本院審理時均坦承不諱，核與證人蔡柏於警
    詢及原審審理中、陳慶福於偵查中、謝宗毅於警詢及偵查中
    、陳正哲於警詢及偵查中所為之證述情節均相符，並與被告
    使用之0000000000號行動電話與證人蔡柏、謝宗毅及陳正
    哲等所使用電話之通訊監察譯文內容相符，足認其自白與事
    實相符。此外，並有提撥管2支、上開行動電話手機1支（含
    SIM卡）、販賣毒品所得現金1,500元扣案可佐，可見被告確
    有如附表一所載各次販賣海洛因之犯行。而毒品海洛因之危
    害甚深，眾所皆知，邇來政府為杜絕毒品氾濫，再三宣示教
    導民眾遠離毒品，媒體之報導既深且廣，對於毒品之禁絕，
    自為民眾所熟悉，政府對於查緝施用、轉讓及販賣毒品無不
    嚴格執行，販賣毒品罪更係重罪，況毒品海洛因價格不貲、
    物稀價昂，衡情若無利可圖，一般持有毒品者，當不致輕易
    將持有毒品交付他人；販賣毒品海洛因係屬重大犯罪行為，
    不可能公然為之，亦無公定價格，不論任何包裝，均可任意
    分裝增減分量，每次買賣價量，亦隨時依雙方間之關係深淺
    、資力、需求量及對行情之認知、來源是否充裕、查緝嚴緊
    程度，購買者被查獲時供述購買對象之可能性風險評估等，
    而異其標準，隨時機動調整其價格，非可一概而論，是販賣
    之利得，除經坦承犯行或價量俱臻明確外，委難查得實情，
    販賣之人從價差或量差中牟利方式雖異，其意圖營利之非法
    販賣行為則一。雖被告之原審辯護人辯稱：被告於警詢時供
    稱「大約是2個月前開始販賣，沒有賺到任何金錢」等語，
    可見被告並無營利意思云云；惟被告於審理中已供稱：其以
    4、5千元之價格向「陳大哥」買0.9公克海洛因，以每0.1公
    克或1,000元、或800元、或700元、或500元之價格出售予他
    人等語（見原審卷第79、80頁），可見被告將海洛因賣予他
    人，係以高於販入價格賣出，被告顯有營利之意圖無訛；從
    而，被告有如附表一所載各次販賣第一級毒品罪之事實，應
    堪認定。
  (二)就附表二所載轉讓第一級毒品海洛因之犯行，亦據被告自白
    ，核與證人蔡柏於警、偵訊及審理中、證人陳慶福於偵查
    中、證人藍盟欽於警詢時所為之證述情節相符，並有被告使
    用之0000000000號行動電話與證人蔡柏及藍盟欽之通訊監
    察譯文內容可稽，足認被告之自白與事實相符。此外，並有
    提撥管2支、上開行動電話手機1支（含SIM卡）扣案可佐，
    足證被告確有附表二所載各次轉讓海洛因之犯行。
  (三)公訴人以被告販賣海洛因予證人蔡柏之次數為14次云云；
    訊據被告坦承販賣海洛因予證人蔡柏之次數為9次，其餘
    則為轉讓予證人蔡柏等語（見原審卷第79頁），故應究明
    者為被告交付海洛因予證人蔡柏時，有無營利意圖而收取
    對價。經查：證人蔡柏於原審審理中證稱：「（你向被告
    拿海洛因時，是否每次都有拿錢給他？）不是。（為何沒有
    每次向被告拿海洛因，都有交付金錢給他？）有時候是被告
    拿海洛因請我施用，有時候是我向他購買，因為我會不時拿
    雞肉給他，他有時候就會請我施用毒品。（被告拿毒品給你
    時，他有無說過要以你拿的雞肉來抵債？）沒有。（【請鈞
    院提示偵卷第8頁證人蔡柏偵訊筆錄並告以要旨】你於偵
    訊稱與被告交易毒品的次數，是從4月份下旬開始有3、4次
    ，5月份有7、8次，6月份有4、5次，所述是否實在？）我是
    大概記得我向被告購買海洛因的次數而已，無法確定實際的
    次數就是如此。（你於偵訊所稱向被告購買海洛因次數，有
    無包含你沒有拿錢給被告，卻拿到毒品的次數？）是的，之
    前陳述的14次交易海洛因，包含我有拿錢給被告換取毒品、
    我沒有拿錢給被告而有拿到毒品的二種。（為何你於偵訊中
    並沒有提到被告有轉讓海洛因給你施用的事實？）檢察官沒
    有詢問我這件事情，所以我沒有提及。（你於偵訊中稱與被
    告有交易海洛因達14次，是否有包含被告轉讓海洛因的部分
    ？）應該有算在裡面，我於偵訊中所稱的有交易海洛因達14
    次，也是大概的次數而已，並不確切，轉讓的次數應該有算
    在裡面。（是否記得你於偵訊所稱有與被告交易海洛因達14
    次，是否記得有幾次你有拿錢給被告？幾次是被告轉讓海洛
    因給你？）應該有4、5次，我並沒有拿錢給被告，而我於下
    一次去找被告時，我也沒有拿錢給被告，就算是被告請我施
    用的，但是確切的時間我不記得了，時間就是99年4月下旬
    某日起至同年6月21日之間，我都是去他家拿毒品。另99年6
    月21日遭警查獲該次，我有拿了8百元給被告向他購買海洛
    因，交易的毒品已經遭警查獲扣案。於99年6月21日之前2、
    3天，我有與被告有交易過海洛因。」等語（見原審卷第52
    至55、57、58頁）觀之，證人蔡柏雖自被告處取得海洛因
    共14次，惟其中有4、5次並未給付被告財物，以罪疑唯輕衡
    之，應認被告販賣海洛因予蔡柏之次數為9次，其餘5次則
    為轉讓行為。公訴人以被告販賣予蔡柏之次數為14次云云
    ，容有誤會，併此敘明。
  (四)綜上，本件被告有附表一販賣第一級毒品及附表二轉讓第一
    級毒品罪等犯行，事證明確，應依法論科。
三、查海洛因係毒品危害防制條例第2條第2項所稱之第一級毒品
    ，不得販賣、轉讓、持有。核被告就附表一之所為，係犯毒
    品危害防制條例第4條第1項之販賣第一級毒品罪；就附表二
    之所為，係犯同條例第8條第1項轉讓第一級毒品罪。至公訴
    意旨認被告就附表二編號1所為之5次犯行，係犯販賣第一級
    毒品海洛因予蔡柏，認被告此部分所為，亦犯同條例第4
    條第1項之販賣第一級毒品罪云云，尚有未洽，業見前述，
    因被告此部分行為之基本社會事實同一，應予變更法條併予
    審理。被告先後14次販賣第一級毒品及先後7次轉讓第一級
    毒品之行為，犯意各別，行為互異，應予分論併罰。又被告
    於偵查及原審審理時均自白犯行，有被告於偵查及原審審理
    筆錄在卷可按，就被告所犯各罪，均依毒品危害防制條例第
    17條第2項規定，減輕其刑。又被告有事實欄所載之前科及
    執行紀錄，有本院被告前案紀錄表在卷可稽，其於上開有期
    徒刑執行完畢後5年以內故意再犯本案各罪，均累犯，除販
    賣第一級毒品各罪法定刑為死刑或無期徒刑不得加重者外，
    應依刑法第47條第1項規定加重其刑，並先加後減之。又被
    告所犯附表一所載販賣第一級毒品海洛因罪，固應受刑事非
    難，惟念其各次販賣海洛因之數量非鉅，販賣所得金額尚微
    ，圖得利益不多，與大量出售毒品，危害社會治安重大並賺
    取巨額利潤者，尚屬有別，審酌其所犯上開各罪之情節，不
    無情輕而法重，有尚堪憫恕之情形，應認如判處法定最低刑
    無期徒刑，仍屬過重，爰就被告所犯如附表一所示各罪，依
    刑法第59條規定，酌予減輕其刑，並遞減之。
四、原審以被告邱光武犯罪事證明確，予以論罪科刑，固非無見
    。惟查，從刑係附隨於主刑之處遇，倘無主刑，即無從刑。
    被訴之事實，倘經判決部分有罪，部分無罪，其與無罪部分
    相關之扣案物品，縱屬違禁物，祇能在該無罪部分判決確定
    後，由檢察官單獨聲請宣告沒收，或因其他罪嫌依法另行起
    訴，同時請求法院一併處理，仍無在不相關有罪部分主刑項
    下，併予宣告沒收之餘地。本諸同一法理，與未經起訴之事
    實相關之扣案物品，或依刑事訴訟法第152條另案扣押之物
    品，如該他案事實未經法院為實質審理，無從認定與業經起
    訴並為有罪判決之本案事實有裁判上一罪之關係，縱屬刑法
    上應義務沒收之物，亦毋庸於本案判決主文項下併為沒收之
    宣告。（參照最高法院97年台上字第4391號判決、98年度台
    上字第654號判決意旨）本件被告於99年6月21日下午2時55
    分許經警持宜蘭地院核發之搜索票，至邱武光位於宜蘭縣羅
    東鎮○○路260之8號住處執行搜索，當場扣得第一級毒品海
    洛因1包（驗餘淨重0.3640公克），經送交通部民用航空局
    航空醫務中心鑑定後，認係海洛因之事實，有該中心99年7
    月7日航藥鑑字第0994414號毒品鑑定書附卷可憑，然被告始
    終供承該毒品係供其己身施用等情，否認與販賣毒品犯行有
    關，且被告本身有施用第一級毒品海洛因，有慈濟大學濫用
    藥物檢驗中心99年6月30日慈大藥字第99063017號函及委驗
    檢體檢驗總表（99年度偵字第2790號卷第215至217頁）在卷
    可參，此外，又查無證據可證明係被告持有該獲案之毒品供
    做販賣之用，則既無其他證據可證明該扣案毒品與被告上揭
    販賣或轉讓毒品犯行間有所關聯，揆諸上開說明，自毋庸於
    本案為沒收銷燬之諭知，原審誤於被告各次犯行所宣告之主
    刑項下，均為扣案毒品海洛因沒收銷燬之諭知，自有違誤。
    被告上訴認原審量刑過重而有不當，其上訴雖無理由，惟原
    判決既有上揭可議之處，自無可維持，應由本院將原判決撤
    銷，另為適法之諭知。爰審酌被告之素行不佳、本案共有14
    次販賣第一級毒品海洛因、7次轉讓第一級毒品海洛因之犯
    行，及其販賣與轉讓海洛因之數量、對社會及他人所造成之
    損害程度，並念其犯後於偵、審中已能坦認全部犯行，態度
    堪稱良好，兼衡其犯罪之動機、目的、手段、所得利益不多
    等一切情狀，分別量處如附表一、二「宣告刑」欄所示之刑
    ，並定其應執行之刑如主文所示。
五、沒收：
  (一)販賣毒品所得合計11,400元，為被告因販賣第一級毒品犯罪
    所得之財物，除扣案現金1,500元，其中800元係被告販賣海
    洛因予蔡柏之所得，另700元則係販賣予陳慶福之所得，
    業經被告供明在卷，爰依毒品危害防制條例第19條第1項規
    定宣告沒收外，其餘未扣案之所得9,900元，亦依上開規定
    宣告沒收，如全部或一部不能沒收時，以其財產抵償之。
  (二)扣案之行動電話手機1支，為被告所有供本案販賣第一級毒
    品犯罪所用之物，應依毒品危害防制條例第19條第1項規定
    宣告沒收，至0000000000號行動電話手機內SIM卡1枚，則為
    被告之子申請所有而交予被告使用，此為被告所供承在卷（
    見原審卷第65頁），並非被告所有，爰不宣告沒收。
  (三)扣案之提撥管2支，被告供承係供販賣及轉讓第一級毒品所
    用之物，應依毒品危害防制條例第19條第1項之規定宣告沒
    收之。
  (四)至扣案之注射針筒12支係被告施用毒品所用之物；帳冊2張
    ，係被告所有；分裝袋1包（內含夾鏈袋計17只，業據原審
    勘驗明確，詳原審卷第76頁），被告稱係包裝其他東西所用
    ，其販賣或轉讓毒品，則用更小之夾鏈袋等語（詳原審卷第
    77頁），業據被告自承在卷，此外，復查無其他積極證據足
    資認定上開物品為被告供本件犯罪所用之物，故不另為宣告
    沒收，附此敘明。又扣案海洛因1包（驗餘淨重0.3640公克
    ），並無證據證明與被告本件販賣第一級毒品犯行有所關聯
    ，業如前述，亦不予宣告沒收銷燬，應由檢察官另行依法處
    理，併此敘明。
據上論斷，應依刑事訴訟法第369條第1項前段、第364條、第299
條第1項前段、第300條，毒品危害防制條例第4條第1項、第8條
第1項、第17條第2項、第19條第1項，刑法第11條前段、第47條
第1項、第59條、第51條第5款，判決如主文。
本案經檢察官張秋雲到庭執行職務。
中    華    民    國   100    年    1     月    21    日
                  刑事第十一庭  審判長法  官  許宗和
                                      法  官  趙功恆
                                      法  官  潘進柳
以上正本證明與原本無異。
如不服本判決，應於收受送達後10日內向本院提出上訴書狀，其
未敘述上訴之理由者並得於提起上訴後10日內向本院補提理由書
（均須按他造當事人之人數附繕本）「切勿逕送上級法院」。
                                      書記官  任正人
中    華    民    國   100    年    1     月    21    日
附錄本案論罪科刑法條全文：
毒品危害防制條例第4條第1項
製造、運輸、販賣第一級毒品者，處死刑或無期徒刑；處無期徒
刑者，得併科新臺幣二千萬元以下罰金。
毒品危害防制條例第8條第1項
轉讓第一級毒品者，處一年以上七年以下有期徒刑，得併科新臺
幣一百萬元以下罰金。
附表一：
┌──┬────┬────┬────┬─────────┬──┬─────────┐
│編號│交易時間│交易地點│交易對象│交易方式（含次數及│罪名│宣告刑            │
│    │        │        │        │販賣毒品所得金額【│    │                  │
│    │        │        │        │以最有利於被告之金│    ├────┬────┤
│    │        │        │        │額計算】）        │    │主刑    │從刑    │
├──┼────┼────┼────┼─────────┼──┼────┼────┤
│ 一 │99年4月 │宜蘭縣羅│蔡柏  │蔡柏以公共電話或│販賣│各處有期│販賣毒品│
│    │下旬某日│東鎮公正│        │其所有0000000000號│第一│徒刑捌年│所得各新│
│    │起至同年│路260之8│        │行動電話與被告所有│級毒│。      │臺幣柒佰│
│    │6月21日 │號前    │        │之0000000000號行動│品罪│        │元沒收，│
│    │下午2時 │        │        │電話聯絡，以700元 │，共│        │如全部或│
│    │30分許止│        │        │之價格向被告購買海│二罪│        │一部不能│
│    │        │        │        │洛因2次，均由被告 │，均│        │沒收時，│
│    │        │        │        │本人交付          │累犯│        │以其財產│
│    │        │        │        │                  │    │        │抵償之。│
│    │        │        │        │                  │    │        │扣案之行│
│    │        │        │        │                  │    │        │動電話壹│
│    │        │        │        │                  │    │        │支及提撥│
│    │        │        │        │                  │    │        │管貳支均│
│    │        │        │        │                  │    │        │沒收。  │
│    │        │        │        ├─────────┼──┼────┼────┤
│    │        │        │        │蔡柏以公共電話或│販賣│各處有期│販賣毒品│
│    │        │        │        │其所有0000000000號│第一│徒刑捌年│所得各新│
│    │        │        │        │行動電話與被告所有│級毒│。      │臺幣捌佰│
│    │        │        │        │之0000000000號行動│品罪│        │元沒收，│
│    │        │        │        │電話聯絡，以800元 │，共│        │如全部或│
│    │        │        │        │之價格向被告購買海│五罪│        │一部不能│
│    │        │        │        │洛因5次，每次均由 │，均│        │沒收時，│
│    │        │        │        │被告本人交付      │累犯│        │以其財產│
│    │        │        │        │                  │    │        │抵償之。│
│    │        │        │        │                  │    │        │扣案之行│
│    │        │        │        │                  │    │        │動電話壹│
│    │        │        │        │                  │    │        │支及提撥│
│    │        │        │        │                  │    │        │管貳支均│
│    │        │        │        │                  │    │        │沒收。  │
│    │        │        │        ├─────────┼──┼────┼────┤
│    │        │        │        │蔡柏以公共電話或│販賣│處有期徒│販賣毒品│
│    │        │        │        │其所有0000000000號│第一│刑捌年。│所得新臺│
│    │        │        │        │行動電話與被告所有│級毒│        │幣壹仟元│
│    │        │        │        │之0000000000號行動│品罪│        │沒收，如│
│    │        │        │        │電話聯絡，以1,000 │，累│        │全部或一│
│    │        │        │        │元之價格向被告購買│犯  │        │部不能沒│
│    │        │        │        │海洛因1次，由被告 │    │        │收時，以│
│    │        │        │        │本人交付          │    │        │其財產抵│
│    │        │        │        │                  │    │        │償之。扣│
│    │        │        │        │                  │    │        │案之行動│
│    │        │        │        │                  │    │        │電話壹支│
│    │        │        │        │                  │    │        │及提撥管│
│    │        │        │        │                  │    │        │貳支均沒│
│    │        │        │        │                  │    │        │收。    │
├──┼────┼────┼────┼─────────┼──┼────┼────┤
│ 二 │99年6月2│同上    │蔡柏  │蔡柏以宜蘭縣羅東│販賣│處有期徒│販賣毒品│
│    │1日下午2│        │        │鎮○○路某公用電話│第一│刑捌年。│所得新臺│
│    │時30分許│        │        │與被告所有之093556│級毒│        │幣捌佰元│
│    │        │        │        │1032號行動電話聯絡│品罪│        │、行動動│
│    │        │        │        │，以800元之價格向 │，累│        │電話壹支│
│    │        │        │        │被告購買海洛因1次 │犯  │        │及提撥管│
│    │        │        │        │                  │    │        │貳支均沒│
│    │        │        │        │                  │    │        │收。    │
├──┼────┼────┼────┼─────────┼──┼────┼────┤
│ 三 │99年6月 │同上    │陳慶福  │陳慶福以不詳電話與│販賣│處有期徒│販賣毒品│
│    │21日下午│        │        │被告所有之00000000│第一│刑捌年。│所得新臺│
│    │2時許止 │        │        │32號行動電話聯絡，│級毒│        │幣柒佰元│
│    │        │        │        │以700元之價格向被 │品罪│        │、行動電│
│    │        │        │        │告購買海洛因1次， │，累│        │話壹支及│
│    │        │        │        │由被告本人交付    │犯  │        │提撥管貳│
│    │        │        │        │                  │    │        │支均沒收│
│    │        │        │        │                  │    │        │。      │
├──┼────┼────┼────┼─────────┼──┼────┼────┤
│ 四 │99年5月 │同上    │謝宗毅  │謝宗毅以其母游阿緞│販賣│各處有期│販賣毒品│
│    │20日上午│        │        │所有0000000000號行│第一│徒刑捌年│所得各新│
│    │8時許及 │        │        │動電話與被告所有之│級毒│。      │臺幣壹仟│
│    │同年6月 │        │        │0000000000號行動電│品罪│        │元沒收，│
│    │15日上午│        │        │話聯絡，以1,000 元│，共│        │如全部或│
│    │7、8時許│        │        │之價格向被告購買海│二罪│        │一部不能│
│    │        │        │        │洛因2次，均由被告 │，均│        │沒收時，│
│    │        │        │        │本人交付          │累犯│        │以其財產│
│    │        │        │        │                  │    │        │抵償之。│
│    │        │        │        │                  │    │        │扣案之行│
│    │        │        │        │                  │    │        │動電話壹│
│    │        │        │        │                  │    │        │支及提撥│
│    │        │        │        │                  │    │        │管貳支均│
│    │        │        │        │                  │    │        │沒收。  │
├──┼────┼────┼────┼─────────┼──┼────┼────┤
│ 五 │99年4月 │同上    │陳正哲  │陳正哲以其所有0972│販賣│處有期徒│販賣毒品│
│    │間某日某│        │        │160049號行動電話與│第一│刑捌年。│所得新臺│
│    │時許及同│        │        │被告所有0000000000│級毒│        │幣壹仟元│
│    │年5月20 │        │        │號行動電話聯絡，以│品罪│        │沒收，如│
│    │日下午  │        │        │1,000元價格向被告 │，累│        │全部或一│
│    │1、2時許│        │        │購買海洛因1次，由 │犯  │        │部不能沒│
│    │        │        │        │被告本人交付      │    │        │收時，以│
│    │        │        │        │                  │    │        │其財產抵│
│    │        │        │        │                  │    │        │償之。扣│
│    │        │        │        │                  │    │        │案之行動│
│    │        │        │        │                  │    │        │電話壹支│
│    │        │        │        │                  │    │        │及提撥管│
│    │        │        │        │                  │    │        │貳支均沒│
│    │        │        │        │                  │    │        │收。    │
│    │        │        │        ├─────────├──┼────┼────┤
│    │        │        │        │陳正哲以其所有0972│販賣│處有期徒│販賣毒品│
│    │        │        │        │160049號行動電話與│第一│刑捌年。│所得新臺│
│    │        │        │        │被告所有0000000000│級毒│        │幣伍佰元│
│    │        │        │        │號行動電話聯絡，以│品罪│        │沒收，如│
│    │        │        │        │500元等價格向被告 │，累│        │全部或一│
│    │        │        │        │購買海洛因1次，由 │犯  │        │部不能沒│
│    │        │        │        │被告本人交付      │    │        │收時，以│
│    │        │        │        │                  │    │        │其財產抵│
│    │        │        │        │                  │    │        │償之。扣│
│    │        │        │        │                  │    │        │案之行動│
│    │        │        │        │                  │    │        │電話壹支│
│    │        │        │        │                  │    │        │及提撥管│
│    │        │        │        │                  │    │        │貳支均沒│
│    │        │        │        │                  │    │        │收。    │
└──┴────┴────┴────┴─────────┴──┴────┴────┘
附表二：
┌──┬────┬────┬────┬─────────┬────┬────────────┐
│編號│時間    │地點    │轉讓對象│方式及次數        │罪  名  │宣告刑                  │
├──┼────┼────┼────┼─────────┼────┼────────────┤
│ 一 │99年4月 │宜蘭縣羅│蔡柏  │由被告無償提供第一│轉讓第一│各處有期徒刑捌月。扣案之│
│    │下旬某日│東鎮公正│        │級毒品海洛因供其施│級毒品罪│行動電話壹支、提撥管貳支│
│    │起至同年│路260之8│        │用5次             │共五罪，│均沒收。                │
│    │6月21日 │號前    │        │                  │均累犯  │                        │
├──┼────┼────┼────┼─────────┼────┼────────────┤
│ 二 │99年5月 │同上    │陳慶福  │由被告無償提供第一│轉讓第一│處有期徒刑捌月。扣案之行│
│    │間某日  │        │        │級毒品海洛因供其施│級毒品罪│動電話壹支、提撥管貳支均│
│    │        │        │        │用1次             │，累犯  │沒收。                  │
├──┼────┼────┼────┼─────────┼────┼────────────┤
│ 三 │99年6月 │同上    │藍盟欽  │由被告無償提供第一│轉讓第一│處有期徒刑捌月。扣案之行│
│    │中旬某日│        │        │級毒品海洛因供其施│級毒品罪│動電話壹支、提撥管貳支均│
│    │        │        │        │用1次             │，累犯  │沒收。                  │
└──┴────┴────┴────┴─────────┴────┴────────────┘